【裁判字號】    98,交聲,4357
【裁判日期】    981130
【裁判案由】    聲明異議
【裁判全文】
臺灣臺中地方法院交通事件裁定        98年度交聲字第4357號
原處分機關  交通部公路總局臺中區監理所
受處分人    偉巨企業股份有限公司
代表人      梁治平
上列受處分人因違反道路交通管理處罰條例案件，對於交通部公
路總局臺中區監理所民國九十八年十月二十六日所為之處分（中
監違字第裁六０─Ｇ九Ｈ一二六二二二號裁決書），聲明異議，
本院裁定如下：
    主  文
異議駁回。
    理  由
一、原處分機關裁決意旨略以：本件異議人即受處分人偉巨企業
    股份有限公司所有之車牌號碼六六０八－ＪＴ號自用小客車
    ，於民國九十八年八月十日上午九時二十二分許，在臺中市
    ○○路○段九三八號前處，因「限速五十公里，經檢定合格
    儀器測照，時速七十三公里，超速二十三公里（二十公里以
    上未滿四十公里）」之違規，經臺中市警察局交通隊直屬第
    一分隊員警依違反道路交通管理處罰條例第四十條逕行舉發
    （附採證照片），受處分人於期限內到案申訴，經舉發單位
    查復後仍有不服，本所遂於九十八年十月二十六日以中監違
    字第裁六０─Ｇ九Ｈ一二六二二二號裁決書裁處罰鍰新臺幣
    （下同）一千八百元整，逾期依裁決書處罰主文裁處。
二、本件異議人即受處分人偉巨企業股份有限公司異議意旨略以
    ：受處分人所有之車號六六０八－ＪＴ號自用小客車，於九
    十八年八月十日遭臺中市警察局依違反道路交通管理處罰條
    例第四十條舉發超速違規在案。惟經受處分人之代表人多次
    實地至該舉發照相之現場瞭解查看，發現舉發通知單記載之
    違規地點係雷達式測速照相固定桿之設置地點，非實際之車
    輛超速違規地點，且該處之雷達式測速照相機僅裝置單一鏡
    頭朝潭子往臺中方向拍攝，此一現場狀況與舉發違規通知單
    完全不符，且受處分人事後接獲之臺中區監理所發給之裁決
    書，更將違規地點之門牌號碼塗銷，並蓋上監理所印章，僅
    留「臺中市○○路○段」等字，甚為不妥。為維護作一個守
    法且誠實納稅人的最基本權益，受處分人具狀懇請撤銷原處
    分機關之裁決，以維公義，實感法便。
三、按行車速度，應依標誌或標線之規定；汽車駕駛人，行車速
    度超過規定之最高時速，或低於規定之最低時速，除有第四
    十三條第一項第二款情形外，處一千二百元以上二千四百元
    以下罰鍰；汽車駕駛人行車速度，超過規定之最高時速二十
    公里以上未滿四十公里，於期限內繳納或到案聽候裁決者，
    裁處罰鍰一千八百元。道路交通安全規則第九十三條第一項
    、道路交通管理處罰條例第四十條及違反道路交通管理事件
    統一裁罰基準表分別定有明文。又按汽車駕駛人之行為有其
    他違規行為經以科學儀器取得證據資料證明其行為違規之情
    形，當場不能或不宜攔截製單舉發者，得對汽車所有人逕行
    舉發處罰；第一項逕行舉發，應記明車輛牌照號碼、車型等
    可資辨明之資料，以汽車所有人為被通知人製單舉發。道路
    交通管理處罰條例第七條之二第一項第七款、第四項亦有明
    定。
四、查受處分人偉巨企業股份有限公司所有之車號六六０八－Ｊ
    Ｔ號自用小客車，於上開時間、地點，因限速五十公里，經
    檢定合格儀器測照，時速七十三公里，超速二十三公里之違
    規，為臺中市警察局交通隊直屬第一分隊員警逕行舉發情節
    ，有臺中市警察局中市警交字第Ｇ九Ｈ一二六二二二號舉發
    違反道路交通管理事件通知單一紙及採證照片一幀在卷可稽
    。受處分人偉巨企業股份有限公司之代表人梁治平雖以上開
    情詞置辯，惟依卷附之舉發機關即臺中市警察局九十八年十
    月十二日中市警交字第０九八００七六九二五號函說明：「
    本案（違規單號：中市警交字第Ｇ九Ｈ一二六二二二號）經
    檢視採證照片，並查證舉發員警略以：該路段限速五十公里
    ，而該車（六六０八－ＪＴ號）行經該時、地經科學儀器測
    照時速達七十三公里，超速二十三公里，確係超速違規行駛
    ，經照相採證後，始予以逕行舉發。另查陳述人所述情節，
    ....，該違規定點（臺中市○○路○段九三八號前）中央分
    隔島，所設置固定桿雷達測速儀，係以最近之門牌號碼為標
    示，並依規定於網站（http://www.tcpb.gov.tw/dlfile.as
    p?file_id=1938）公布其設置地點及取締方向為「雙向」，
    ....。該路段雙向業已設置最高行車速限五十公里之限速標
    誌及違規地點前方亦設置「超速行駛照相開罰」之標誌，..
    ... 」等語，有臺中市警察局雷達式測速照相固定桿地點暨
    限速一覽表〈二〉一份、本件違規地點前方所設置最高行車
    速限五十公里之限速標誌及「超速行駛照相開罰」之標誌照
    片二幀在卷足參。復據卷附之經濟部標準檢驗局雷射測速儀
    檢定合格證書所載，本件舉發所使用之器號：（一）主機：
    ＳＰ－二六八四號（二）天線：０八ＦＰＰ二六八四號雷達
    測速儀，經送往經濟部標準檢驗局檢定，於九十七年十一月
    六日檢定合格（檢定合格單號碼：Ｊ０ＧＡ0000000
    Ａ、Ｊ０ＧＡ0000000Ｂ、有效期限：九十八年十一
    月三十日），足認本件舉發所使用之雷射測速儀為精準之科
    學儀器，並經我國經濟部標準檢驗局檢定合格，是依上開舉
    發機關函覆說明暨雷射測速儀檢定合格證書所示之內容，應
    堪認受處分人所有之上開車輛確有前揭駕車超速之違規事實
    。受處分人所辯舉發通知單記載之違規地點，非其車輛實際
    超速違規地點；該測速儀係單一鏡頭朝單向拍攝，現場狀況
    與舉發通知單完全不符；裁決書記載違規地點門牌號碼塗銷
    並蓋上監理所印章等語，顯係事後卸責之詞，不足為採。綜
    上所述，原處分機關以受處分人所有之前開車輛有行車速度
    ，超過規定之最高時速二十公里以上未滿四十公里之違規事
    實，依據道路交通管理處罰條例第四十條及違反道路交通管
    理事件統一裁罰基準表之規定，裁處受處分人罰鍰一千八百
    元，並無不當。本件異議為無理由，應予駁回。
五、據上論斷，應依道路交通管理處罰條例第八十七條第二項，
    道路交通案件處理辦法第十九條，裁定如主文。
中    華    民    國    98    年    11    月    30    日
                        交通法庭  法  官  張清洲
以上正本證明與原本無異
如不服本裁定應於送達後5日內向本院提出抗告狀
                                  書記官  詹東益
中    華    民    國    98    年    11    月    30    日


司法院資訊處製作；財團法人民間司法改革基金會備份。
